# 关于收购境外公司形成的商誉是否需外币报表折算

提问人：wangjiao0451 时间：2016-07-28 21:36:52
求陈版指教：母公司A（国内公司）的子公司B（新加坡公司）今年收购了在欧洲的公司C，B公司是用新加坡币记账，C公司用欧元记账 问题 1 ：在编制购买日的抵消分录时，商誉金额假设为 100 万欧元，折算为新加坡币商誉金额为 150 万新加坡币，那么在 630 报表日，商誉 100 万欧元是否要按 630 欧元对新加坡的汇率再折算一次呢？因无形资产评估增值在合并层面形成的资本公积是否要按照历史成本（即购买日汇率）计算？ 问题 2 ：B公司 630 合并报表（新加坡币）中存在少数股东权益 20 万新加坡币，如果母公司A在编制合并报表时，少数股东权益按什么时点的汇率折算呢？

回答人：chenyiwei
1 、商誉是被购买方的资产，期末合并报表中也应按照期末的即期汇率进行折算。参考证监会会计部《 2013 年上市公司年报会计监管报告》： 近年来，境外并购已成为我国企业发展国际市场、进行全球布局的重要手段。境外并购中取得的子公司，其记账本位币可能与购买方的记账本位币不同，从而构成会计意义上的境外经营。购买方的合并报表中，购买境外经营形成的商誉是境外并购取得的资产之一，应作为境外经营的资产进行会计处理，即以境外经营的记账本位币计价，并在资产负债表日按照当日即期汇率进行折算。
实务中，部分上市公司没有把购买境外经营形成的商誉与境外经营的资产、境外经营财务报表的折算联系起来，在初始确认购买境外经营形成的商誉后就不再考虑与其相关的外币折算问题，从而影响到合并报表中的商誉余额及外币报表折算差额的正确计量。
2 、期末的外币报表折算差额需按比例分配给少数股权。所以期末合并报表中的少数股权总额相当于是按期末汇率折算的。

提问人：wangjiao0451 时间：2016-07-29 09:54:15
陈版主，我还有个问题想请教下您：境外公司因无形资产增值 在合并报表层面会增加资本公积，那该资本公积如何折算为人民币呢？无形资产是资产类项目 应该按期末即期汇率折算，但是资本公积又是权益类项目，应该用历史成本不折算，但是在合并报表层面是“借：无形资产 贷：资本公司”，是同一笔分录，此种情况下，资本公积应该如何折算为人民币呢？

回答人：chenyiwei
该资本公积的初始金额按调账日汇率折算，后续不再变动。后续汇率变动的影响并入外币报表折算差额。

提问人：zhs7403 时间：2016-07-29 09:56:28
期末的外币报表折算差额需按比例分配给少数股权。所以期末合并报表中的少数股权总额相当于是按期末汇率折算的。 但是少数股权还有按比例从股本、资本公积等科目转入的，那个不是按期末汇率折算的，因此能否认为少数股权总额相当于是按期末汇率折算的?

回答人：chenyiwei
少数股权的总额可以认为是按期末汇率折算的，这是其各项目按历史汇率折算和外币报表折算差额项目最终平衡调整两个因素共同作用的结果。

提问人：jxq425 时间：2017-10-22 09:50:22
请教楼主，陈版的意思是外币报表折算差额不是按比例分配给少数股权的，是吗？而是按照为了凑平那个比例来计算而得?

回答人：chenyiwei
非全资子公司的外币报表折算差额需按比例分配给少数股权。